Inventaris van het archief van de Meetkundige Dienst: Afdeling Normaal Amsterdams Peil, (1797) 1931-1984
Nationaal Archief, Den Haag
Meetkundige Dienst en Voorgangers: Afdeling NAP
Meetkundige Dienst
1797-1984
merendeel 1931-1984
W26515
17.50 meter; 584 inventarisnummers.
Normale geschreven, getypte en gedrukte documenten, geen bijzondere handschriften.
Nationaal Archief, Den Haag
Meetkundige Dienst / Afdeling Normaal Amsterdams Peil
Het archief van de Meetkundige Dienst, afdeling NAP, bevat meetresultaten van de waterpassingen en gegevens van tussentijdse metingen over de periode 1881 tot 1985. Daarnaast bevat het archief publicaties van de peilmerken en peilmerkhoogten.
Archiefvorming
Geschiedenis van de archiefvormer
De Meetkundige Dienst
De gegevens uit deze paragraaf zijn voornamelijk gebaseerd op: J. te Pas, Korte schets van de Meetkundige Dienst van de Rijkswaterstaat, Delft 1988; S.P. Dijkstra, Literatuurrapport ten behoeve van de bewerking van de archieven van het ministerie van Verkeer en Waterstaat, Rijkswaterstaat. Directie Meetkundige Dienst 1931-1980, 's-Gravenhage 1988.
Vóór 1931 werden door de "Algemene Dienst" van de Rijkswaterstaat de volgende meetkundige activiteiten verricht:
vervaardiging van de waterstaatskaart
vervaardiging van de rivierkaart
uitvoering van de secundaire waterpassing
beheer van instrumenten
Daarnaast werden incidentele opmetingen bij de voorbereiding en uitvoering van waterstaatswerken verricht, niet door de "Algemene Dienst" maar door de bij de werkzaamheden betrokken ingenieurs, technisch ambtenaren en opzichters zelf. Omdat men niet in landmeetkunde gespecialiseerd was werd na 1920 het particuliere "Geodetisch Bureau" te Delft - onder leiding van ir. W. Schermerhorn ingeschakeld om adviezen te geven bij diverse projecten.
Op voorstel van Schermerhorn werd in 1930 het initiatief genomen tot instelling van een "Centrale Meetdienst" binnen Rijkswaterstaat. Deze dienst zou moeten worden belast met het verrichten van landmeetkundig en cartografisch werk, zoals dat tot dan toe door de "Algemene Dienst" werd verricht, en met het doen van opmetingen ten behoeve van de wegen- en kanalenaanleg. Ook zou het particuliere "Geodetisch Bureau" in de nieuwe organisatie worden opgenomen. De reorganisatie werd in 1931 gerealiseerd. Schermerhorn werd als adviseur aan de Meetkundige Dienst verbonden.
De Meetkundige Dienst maakte van 1931 tot 1959 deel uit van de Algemene Dienst van Rijkswaterstaat. Daarna werd de dienst omgezet in een zelfstandige specialistische directie.
De dienst is onderverdeeld in vier hoofdafdelingen, te weten:
Hoofdafdeling Mariene en Terrestrische Geodesie voor het inwinnen van gegevens
Hoofdafdeling Luchtkaartering voor het kartografisch verwerken van de ingewonnen gegevens
Hoofdafdeling Technische en Numerieke Ondersteuning die de zorg heeft voor het instrumentarium van de Meetkundige Dienst en ondersteuning verleent op rekenkundig gebied en bij automatisering
Hoofdafdeling Bedrijfseconomische en Algemene Zaken voor algemene bedrijfskundige ondersteuning.
De afdeling Normaal Amsterdams Peil is onderdeel van de hoofdafdeling Technische en Numerieke Ondersteuning en is onder meer belast met het instandhouden en publiceren van het NAP-peilmerkennet. Ieder jaar wordt vastgesteld, welke peilmerken door waterpassing gecontroleerd moeten worden. Er wordt een meetopzet gemaakt en er worden meetinstructies opgesteld. De waterpassingen worden uitgevoerd door de hoofdafdeling Mariene en Terrestrische Geodesie of uitbesteed aan particuliere landmeetkundige bureau's. De afdeling NAP controleert, analyseert en berekent de uitgevoerde metingen en verwerkt de resultaten in een computerbestand. Vanuit dit computerbestand worden de peilmerkenkaarten en peilmerkenlijsten van het NAP opgesteld. Door het uitgeven van deze peilmerkenkaarten en -lijsten voldoet de Meetkundige Dienst aan haar plicht tot publicatie van het NAP-peilmerkennet.
Geschiedenis van het archiefbeheer
In verband met een op handen zijnde verhuizing van de afdeling, benaderde de afdeling NAP in 1988 het Algemeen Rijksarchief met het verzoek de meetresultaten van de nauwkeurigheidswaterpassingen over te nemen.
Overbrenging van een overheidsarchief
Inhoud en structuur van het archief
2.16
Inhoud
Het bestand dat in 1988 werd overgedragen bestaat met name uit meetresultaten van de nauwkeurigheidswater passingen zoals deze zijn verricht en de gegevens van de tussentijdse metingen. De gegevens zijn vastgelegd in registers (primaire gegevens), resumptiestaten en in een kaartsysteem. Buiten de overdracht bleven de gegevens betreffende de ondergrondse merken die vanaf 1931 in gebruik zijn, aangezien van deze gegevens nog regelmatig gebruik wordt gemaakt.
Tot 1960 werden de resultaten via publicaties openbaar gemaakt. Deze publicaties zijn eveneens overgedragen. Vanaf 1960 werkt men met losse zgn. "top-kaarten" en losbladige overzichten met meetgegevens, welke in de vorm van aanvullingen en wijzigingen aan de circa 20.000 abonnees worden toegezonden. De gepubliceerde gegevens vanaf 1960 zijn niet volledig overgedragen, maar beperkt gebleven tot een aantal voorbeelden.
Het overgedragen archief bevat niet alleen bescheiden van de afdeling NAP maar ook een aantal registers, afkomstig van de Algemene Dienst. Een "geschreven archief" werd niet aangetroffen. Het is niet uitgesloten dat zich nog archivalia bij de Rijkscommissie voor Geodesie bevinden. Hiernaar wordt nog een onderzoek ingesteld.
Aanwijzingen voor de gebruiker
Openbaarheidsbeperkingen
Volledig openbaar.
Materiële beperkingen
Aanvraaginstructie
Openbare archiefstukken kunnen online worden aangevraagd en gereserveerd. U kunt dit ook via de terminals in de studiezaal van het Nationaal Archief doen. Om te kunnen reserveren dient u de volgende stappen te volgen:
U maakt een profiel aan op www.gahetna.nl, en logt vervolgens in
Via de archiefinventaris (alleen de beschrijvingen met rode nummers) selecteert u het gewenste archiefstuk door op de knop 'Reserveren' te klikken
In het volgende scherm geeft u aan op welke dag u het archiefstuk wilt inzien
Indien u zich bevindt in de studiezaal en een tafelnummer heeft ontvangen kunt u dit nummer vermelden. Als u geen tafelnummer heeft kunt u tafelnummer 777 laten staan
Vervolgens bevestigt u uw reservering door deze te versturen.
Verwant materiaal
Beschikbaarheid van kopieën
Beschrijving van de series en archiefbestanddelen
- PERIODE TOT 1881., I
  - WATERPASSINGEN., 1
    - Waterpassing van de Oude Merwede en van de Killen., 1797; 1
    - Waterpassing van den Neder Rijn en de Lekdijk aan de noordzijde Amerongen., 1824; 2
    - Waterpassing van den noorder Rijn- en Lekdijk., 1824; 3
    - Waterpassing op de rivier de Waal I., 1830; 4
    - Waterpassing op de rivier de Waal II., 1831; 5
  - PUBLIKATIES VAN DE PEILMERKEN EN PEILMERKHOOGTEN., 2
    - Registers, bevattende de beschrijving van de peilmerken, hakkelbouten en andere verkenmerken langs de hoofdrivieren der Nederlanden. Registers I, II en III, de Boven Rijn, de Waal en de Merwede., 1849; 6
    - Bijlagen I-VII bij Registers, bevattende enz. I, II en III., 1849; 7
    - Bijlage VIII bij Registers, bevattende enz. I, II en III, de Linge., 1854; 8
    - Register IV, bevattende enz., de Merwede, de Oude en Nieuwe Maas., 1859; 9
    - Register V, bevattende enz, de Neder Rijn en de Lek., 1850; 10
    - Register VI, bevattende enz, de Lek en de Nieuwe Maas., 1860; 11
    - Register VIII, bevattende enz, de IJssel., 1852; 12
    - Bijlage IX bij Register VIII bevattende enz, Friesland., 1872; 13
    - Register IX, bevattende enz, de Boven Maas., 1850; 14
    - Register X, bevattende enz, de Boven Maas., 1856; 15
    - De Algemene waterpassing der provincie Groningen, K. van Rijn., 1860; 16
    - Register van peilschalen enz. in de provincie Friesland., 1872; 17
  - DIVERSEN., 3
    - Afschrift van een brief betreffende de waterwaarnemingen te Petten en Wijk aan Zee., 1871; 18
    - Tabel der noodpeilen langs den Boven Rijn en zijne takken., 1882; 19
- PERIODE VAN 1882 (1e NWP) tot en met 1931., II
  - WATERPASSINGEN., 1
    - Processen-Verbaal van de inmeting van peilschalen en verkenmerken nummers 1501 tot 1600., 1898-1909; 20
  - Publicaties van peilmerken en peilmerkhoogten., 2
    - Uitkomsten der Rijkswaterpassing.van 1875-1885, L.Cohen Stuart en H.G. van de Sande Bakhuyzen., 1888; 21
    - Uitkomsten der Rijkswaterpassing van 1875-1885, L.Cohen Stuart en H.G. van de Sande Bakhuyzen, met aantekeningen en wijzigingen door de Algemene Dienst., 1888; 22
    - Lijst van de lijnen der Nauwkeurigheidswaterpassingen verricht in 1886 en 1887., 1890; 23
    - Hoogte van verkenmerken volgens N.A.P., gevonden bij de nauwkeurigheidswaterpassingen en de waterpassingen van den Algemeenen Dienst van den Rijkswaterstaat I, provincies Groningen, Friesland, Drenthe en Overijssel., 1893; 24
    - Hoogte van verkenmerken enz. V, provincies Gelderland en Noord-Brabant., 1892; 25
    - Hoogte van verkenmerken enz. VII, provincies Limburg, Utrecht en Noord-Holland., 1893; 26
    - Hoogte van verkenmerken enz. X, provincie Zuid-Holland., 1892; 27
    - Hoogte van verkenmerken enz. XI, provincie Zeeland., 1893; 28
    - Hoogte van verkenmerken enz. I t/m V, provincies Groningen, Friesland, Drenthe, Overijssel en Gelderland., 1898; 29
    - Hoogte van verkenmerken enz. VI t/m IX, provincies Noord-Brabant, Limburg, Utrecht en Noord-Holland., 1898; 30
    - Hoogte van verkenmerken enz. X en XI, provincies Zuid-Holland en Zeeland., 1898; 31
    - Hoogte der verkenmerken enz. I t/m IV, provincies Friesland, Groningen, Drenthe en Overijssel., 1898; 32
      bijgewerkt tot 1904.
    - Hoogte der verkenmerken enz. V enVIII, provincies Gelderland en Utrecht., 1898; 33
    - Hoogte der verkenmerken enz. VI en VII, provincies Noord-Brabant en Limburg., 1898; 34
    - Hoogte der verkenmerken enz. IX en X, provincies Zuid-Holland en Noord-Holland., 1898; 35
    - Hoogte der verkenmerken enz. XI, provincie Zeeland., 1898; 36
    - Hoogte der verkenmerken enz. I t/m IV, provincies Groningen, Friesland, Drenthe en Overijssel., 1906; 37
    - Hoogte der verkenmerken enz. V en VIII, provincies Gelderland en Utrecht., 1906; 38
    - Hoogte van verkenmerken enz. VI en VII, provincies Noord-Brabant en Limburg., 1906; 39
    - Hoogte van verkenmerken enz. IX en X, provincies Zuid-Holland en Noord-Holland., 1906; 40
    - Hoogte van verkenmerken enz. XI provincie Zeeland., 1906; 41
    - Nieuwe Hollandse Waterlinie. Uitkomsten van de waterpassingen van verkenmerken bij peilschalen. Ministerie van Oorlog met aantekeningen., 1910; 42
    - Hoogte van verkenmerken enz. I t/m XI, geheel Nederland., 1916; 43
    - Hoogte van verkenmerken enz. I, provincie Groningen, met aantekeningen., 1916; 44
    - Hoogte van verkenmerken enz. II, provincie Friesland, met aantekeningen., 1916; 45
    - Hoogte van verkenmerken enz. III, provincie Drenthe, met aantekeningen., 1916; 46
    - Hoogte van verkenmerken enz. IV, provincie Overijssel, met aantekeningen., 1916; 47
    - Hoogte van verkenmerken enz. V, provincie Gelderland, met aantekeningen., 1916; 48
    - Hoogte van verkenmerken enz. VI, provincie Noord-Brabant, met aantekeningen., 1917; 49
    - Hoogte van verkenmerken enz. VII, provincie Limburg, met aantekeningen., 1916; 50
    - Hoogte van verkenmerken enz. VIII, provincie Utrecht, met aantekeningen., 1916; 51
    - Hoogte van verkenmerken enz. IX, provincie Noord-Holland, met aantekeningen., 1916; 52
    - Hoogte van verkenmerken enz. X, provincie Zuid-Holland, met aantekeningen., 1917; 53
    - Hoogte van verkenmerken enz. XI, provincie Zeeland, met aantekeningen., 1916; 54
    - Hoogte van verkenmerken enz. I, provincie Groningen, met aanvullingen., 1925; 55
    - Hoogte van verkenmerken enz. II, provincie Friesland, met aanvullingen., 1925; 56
    - Hoogte van verkenmerken enz. III, provincie Drenthe, met aanvullingen., 1926; 57
    - Hoogte van verkenmerken enz. IV, provincie Overijssel, met aanvullingen., 1926; 58
    - Hoogte van verkenmerken enz. V, provincie Gelderland, met aanvullingen., 1927; 59
    - Hoogte van verkenmerken enz, VII, provincie Limburg, met aanvullingen., 1924; 60
    - Hoogte van verkenmerken enz. VIII, provincie Utrecht, met aanvullingen., 1927; 61
    - Hoogte van verkenmerken enz. IX, provincie Noord-Holland, met aanvullingen., 1930; 62
    - Hoogte van verkenmerken enz. X, provincie Zuid-Holland, met aanvullingen., 1931; 63
- PERIODE VAN 1931 (2eNWP) TOT 1950., III
  - WATERPASSINGEN., 1
    - Omslag met inhoud:, 64
      NAP-merken in Nederland (aantallen). ongedateerd.
      2e NWP. Opsomming gemeten trajekten met verwijzing naar resumtiebladzijden en trajektlengten. 1926-1936.
      Lijst met verbanden tussen resumtiebladzijden en meetdata.
      Lijst met verbanden tussen oude, gemeentewijze nummering van NAP-peilmerken en nummering per blad van de Topografische Kaart 1:25000 daarvan. Tevens verwijzing naar de bij de herberekening gebruikte computernummers ongedateerd.
    - 2e NWP, resumtiebladzijden 1 t/m 200., 65
    - 2e NWP, resumtiebladzijden 201 tm/ 400., 66
    - 2e NWP, resumtiebladzijden 401 t/m 600., 67
    - 2e NWP, resumtiebladzijden 601 t/m 709, 801 t/m 827.9999, I t/m X en 1+2., 68
    - Map primaire waterpassing, fouten onderzoek en vereffening, met inhoud., 69
      Bepaling van de nulpuntskorrektie van de schuifbaak, waarmee de marmeren stenen in Amsterdam werden aangesloten- 1928.
      Complement aux prositions de M.Ch.Lallemand, concernant les regles a suivre dans 1 execution des nivellements de haute precision. Compensation d un reseau de nivellements de haute precision.
      Kaart met kringenschets.
      Kaart met vergelijking van 1e AP en NAP t.o.v. Amsterdam; 2e NAP 1875-1885 en NAP 1926-38 t.o.v. Amsterdam.
      Primaire waterpassing 1926.
      Vergelijking van oude en nieuwe hoogten.
      Gedeeltelijke voorlopige netsvereffening.
      Middelbare fouten.
      Analyse van den invloed der meteorologische omstandigheden.
      Onderzoek naar het verloop van de ontregeling van de waterpasinstrumenten Breithaupt gedurende de metingen.
      Primaire waterpassing 1927.
      Vergelijking van oude en nieuwe gemeten hoogten.
      Primaire waterpassing 1928.
      Primaire waterpassing 1929.
      Primaire waterpassing 1930.
      Vergelijking van oude en nieuwe hoogten met grafiek.
      Primaire waterpassing 1931.
      Primaire waterpassing 1932.
      Knooppuntsherleidingen.
      Primaire waterpassing 1933.
      Primaire waterpassing 1934.
      Primaire waterpassing 1935.
      Primaire waterpassing 1936.
      Vergelijking oude en nieuwe hoogten.
      Knooppunten.
      Primaire waterpassing 1937.
      Voorlopige vereffening.
      Primaire waterpassing.
      Sluitfouten van de kringen.
      Handgeschreven meetverslagen (3 bladzijden)
      Voorbereiding netsvereffening door D.J. Luiten.
      Bepaling van: orthometrische correctiesknooppuntscorrecties kringsluitfouten (middelen en verwerpen van herhalingen).
      Vereffening 2e primaire waterpassing door S.J. Schoenmaker.
      Vereffening 2e primaire waterpassing door H.B.v.d.Meulen UGGI, Rapport sur les nivellements de precision.
      2e Berekening van kringen, aansluitend aan het hoofdnet in Noord en Zuid-Holland. febr.1952, Waalewijn.
      Bepaling van middelbare fout van nog enkele knooppunten van het primaire net 1926-1940. 1954.
      Aantekening bij de berekening internationale formules.
      Middelbare fouten in de verschillen van de waterpassingen van 1875-1885 en 1926-1940. 1954.
    - Waterpasveldwerk van een waterpassing op Texel., 1930; 70
    - Resumties van diverse waterpassingen in de provincie Utrecht met berekeningen., 1931-1936; 71
    - De Tweede Nauwkeurigheidswaterpassing van Nederland, 1926-1940 door A.Waalewijn., 1979; 72
    - 2e NWP., 1926-1940; 73
      veldwerken: 1- 300
    - 2e NWP., 1926-1940; 74
      veldwerken: 301- 500
    - 2e NWP., 1926-1940; 75
      veldwerken: 501-700
    - 2e NWP., 1926-1940; 76
      veldwerken: 701-1000
    - 2e NWP., 1926-1940; 77
      veldwerken: 1001-1300
    - 2e NWP., 1926-1940; 78
      veldwerken: 1301-1600
    - 2e NWP., 1926-1940; 79
      veldwerken: 1601-1900
    - 2e NWP., 1926-1940; 80
      veldwerken: 1901-2200
    - 2e NWP., 1926-1940; 81
      veldwerken: 2201-2500
    - 2e NWP., 1926-1940; 82
      veldwerken: 2501-2800
    - 2e NWP., 1926-1940; 83
      veldwerken: 2801-2950
    - 2e NWP., 1926-1940; 84
      veldwerken: 2951-3100
    - 2e NWP., 1926-1940; 85
      veldwerken: 3101-3250
    - 2e NWP., 1926-1940; 86
      veldwerken: 3251-3400
    - 2e NWP., 1926-1940; 87
      veldwerken: 3401-3550
    - 2e NWP., 1926-1940; 88
      veldwerken: 3551-3700
    - 2e NWP., 1926-1940; 89
      veldwerken: 3701-3850
    - 2e NWP., 1926-1940; 90
      veldwerken: 3851-4000
    - 2e NWP., 1926-1940; 91
      veldwerken: 4001-4150
    - 2e NWP., 1926-1940; 92
      veldwerken: 4151-4300
    - 2e NWP., 1926-1940; 93
      veldwerken: 4301-4450
    - 2e NWP., 1926-1940; 94
      veldwerken: 4451-4600
    - 2e NWP., 1926-1940; 95
      veldwerken: 4601-4750
    - 2e NWP., 1926-1940; 96
      veldwerken: 4751-4900
    - 2e NWP., 1926-1940; 97
      veldwerken: 4901-5000
    - 2e NWP., 1926-1940; 98
      veldwerken: 5001-5150
    - 2e NWP., 1926-1940; 99
      veldwerken: 5151-5300
    - 2e NWP., 1926-1940; 100
      veldwerken: 5301-5450
    - 2e NWP., 1926-1940; 101
      veldwerken: 5451-5600
    - 2e NWP., 1926-1940; 102
      veldwerken: 5601-5750
    - 2e NWP., 1926-1940; 103
      veldwerken: 5751-5900
    - 2e NWP., 1926-1940; 104
      veldwerken: 5901-6050
    - 2e NWP., 1926-1940; 105
      veldwerken: 6051-6200
    - 2e NWP., 1926-1940; 106
      veldwerken: 6201-6350
    - 2e NWP., 1926-1940; 107
      veldwerken: 6351-6500
    - 2e NWP., 1926-1940; 108
      veldwerken: 6501-6650
    - 2e NWP., 1926-1940; 109
      veldwerken: 6651-6800
    - 2e NWP., 1926-1940; 110
      veldwerken: 6801-6950
    - 2e NWP., 1926-1940; 111
      veldwerken: 6951-7100
    - 2e NWP., 1926-1940; 112
      veldwerken: 7101-7250
    - 2e NWP., 1926-1940; 113
      veldwerken: 7251-7400
    - 2e NWP., 1926-1940; 114
      veldwerken: 7401-7500
    - 2e NWP., 1926-1940; 115
      veldwerken: 7501-7650
    - 2e NWP., 1926-1940; 116
      veldwerken: 7651-7800
    - 2e NWP., 1926-1940; 117
      veldwerken: 7801-7950
    - 2e NWP., 1926-1940; 118
      veldwerken: 7951-8100
    - 2e NWP., 1926-1940; 119
      veldwerken: 8101-8250
    - 2e NWP., 1926-1940; 120
      veldwerken: 8251-8400
    - 2e NWP., 1926-1940; 121
      veldwerken: 8401-8550
    - 2e NWP., 1926-1940; 122
      veldwerken: 8551-8700
    - 2e NWP., 1926-1940; 123
      veldwerken: 8701-8850
    - 2e NWP., 1926-1940; 124
      veldwerken: 8851-9000
    - 2e NWP., 1926-1940; 125
      veldwerken: 9001-9150
    - 2e NWP., 1926-1940; 126
      veldwerken: 9151-9300
    - 2e NWP., 1926-1940; 127
      veldwerken: 9301-9450
    - 2e NWP., 1926-1940; 128
      veldwerken: 9451-9600
    - 2e NWP., 1926-1940; 129
      veldwerken: 9601-9800
    - 2e NWP., 1926-1940; 130
      veldwerken: 9801-10000
    - 2e NWP., 1926-1940; 131
      veldwerken: 10001-10200
    - 2e NWP., 1926-1940; 132
      veldwerken: 10201-10400
    - 2e NWP., 1926-1940; 133
      veldwerken: 10401-10600
    - 2e NWP., 1926-1940; 134
      veldwerken: 10601-10800
    - 2e NWP., 1926-1940; 135
      veldwerken: 10801-11100
    - 2e NWP., 1926-1940; 136
      veldwerken: 11101-11400
    - 2e NWP., 1926-1940; 137
      veldwerken: 11401-11700
    - 2e NWP., 1926-1940; 138
      veldwerken: 11701-12000
    - 2e NWP., 1926-1940; 139
      veldwerken: 12001-12300
    - 2e NWP., 1926-1940; 140
      veldwerken: 12301-12600
    - 2e NWP., 1926-1940; 141
      veldwerken: 12601-12900
    - 2e NWP., 1926-1940; 142
      veldwerken: 12901-13200
    - 2e NWP., 1926-1940; 143
      veldwerken: 13201-13500
    - 2e NWP., 1926-1940; 144
      veldwerken: 13501-13800
    - 2e NWP., 1926-1940; 145
      veldwerken: 13801-14100
    - 2e NWP., 1926-1940; 146
      veldwerken: 14101-14400
    - 2e NWP., 1926-1940; 147
      veldwerken: 14401-14700
    - 2e NWP., 1926-1940; 148
      veldwerken: 14701-15000
    - 2e NWP., 1926-1940; 149
      veldwerken: 15001-15300
    - 2e NWP., 1926-1940; 150
      veldwerken: 15301-15600
    - 2e NWP., 1926-1940; 151
      veldwerken: 15601-15900
    - 2e NWP., 1926-1940; 152
      veldwerken: 15901-16200
    - 2e NWP., 1926-1940; 153
      veldwerken: 16201-16500
    - 2e NWP., 1926-1940; 154
      veldwerken: 16501-16800
    - 2e NWP., 1926-1940; 155
      veldwerken: 16801-17108, 17401-17424
    - 2e NWP., 1926-1940; 156
      veldwerken: 11109-11192, 12947-13002, 14487-14572
    - 2e NWP., 1926-1940; 157
      veldwerken: trajeckt Berkum-Meppel
  - PUBLIKATIES VAN PEILMERKEN EN PEILMERKHOOGTEN., 2
    - Peilmerken van het NAP, register I, deel I Groningen., 1944; 158
    - Peilmerken van het NAP, register I, deel II Groningen., 1944; 159
    - Peilmerken van het NAP, register II deel I, Friesland., 1947; 160
    - Peilmerken van het NAP, register II deel II Friesland., 1947; 161
    - Peilmerken van het NAP, register III deel I, Drenthe., 1945; 162
    - Peilmerken van het NAP, register III deel II Drenthe., 1945; 163
    - Peilmerken van het NAP, register IV deel I, Overijssel., 1948; 164
    - Peilmerken van het NAP, register IV deel II, Overijssel., 1948; 165
    - Peilmerken van het NAP, register V dee1 I, Gelderland., 1943; 166
    - Peilmerken van het NAP, register V deel II, Gelderland., 1943; 167
    - Peilmerken van het NAP, register VI deel I, Noord-Brabant., 1949; 168
    - Peilmerken van het NAP, register VI deel II, Noord-Brabant., 1949; 169
    - Peilmerken van het NAP, register VII dee1 I Limburg., 1952; 170
    - Peilmerken van het NAP, register VII dee1 II Limburg., 1952; 171
    - Peilmerken van het NAP, register VIII deel I Utrecht., 1942; 172
    - Peilmerken van het NAP, register VIII deel II, Utrecht., 1942; 173
    - Peilmerken van het NAP, register IX deel I, Nrd-Holl., 1946; 174
    - Peilmerken van het NAP, register deel II, Nrd-Holl., 1946; 175
    - Peilmerken van het NAP, register X deel I, Zuid-Holl., 1944; 176
    - Peilmerken van het NAP, register X deel II, Zuid-Holl., 1944; 177
    - Peilmerken van het NAP, register XI deel I, Zeeland., 1950; 178
    - Peilmerken van het NAP, register XI deel II, Zeeland., 1950; 179
  - SYSTEEMKAARTEN VAN PEILMERKEN MET GEMEENTEGEWIJZE NUMMERING., 3
    - Groningen gemeenten A t/m L., 180
    - Groningen gemeenten M t/m Z., 181
    - Friesland gemeenten A t/m Haskerland., 182
    - Friesland gemeenten Heerenveen t/m Ooststellingwerf., 183
    - Friesland gemeenten Opsterland t/m IJlst., 184
    - Drenthe gemeenten A t/m P., 185
    - Drenthe gemeenten R t/m Z., 186
    - Overijssel gemeenten A t/m G., 187
    - Overijssel gemeenten H t/m N., 188
    - Overijssel gemeenten O t/m V., 189
    - Overijssel gemeenten W t/m Z., 190
    - Gelderland gemeenten A t/m Bergh., 191
    - Gelderland gemeenten Beuningen t/m Doornspijk., 192
    - Gelderland gemeenten Dreumel t/m Est en Opijnen., 193
    - Gelderland gemeenten Ewijk t/m Herwijnen., 194
    - Gelderland gemeenten Heteren t/m M., 195
    - Gelderland gemeenten N t/m Renkum., 196
    - Gelderland gemeenten Rheden t/m V., 197
    - Gelderland gemeenten W., 198
    - Gelderland gemeenten Z., 199
    - Utrecht gemeenten A t/m E., 200
    - Utrecht gemeenten H t/m Linschoten., 201
    - Utrecht gemeenten Loenen t/m R., 202
    - Utrecht gemeenten S t/m V., 203
    - Utrecht gemeenten W t/m Z., 204
    - Nrd-Holl. gemeenten A t/m Bergen., 205
    - Nrd-Holl. gemeenten Berkhout t/m Heiloo., 206
    - Nrd-Holl. gemeenten Den Helder t/m P., 207
    - Nrd-Holl. gemeenten R t/m Westzaan., 208
    - Nrd-Holl. gemeenten Wieringen t/m Z., 209
    - Zuid-Holl. gemeenten A t/m C., 210